【裁判字號】    89,訴,636
【裁判日期】    891031
【裁判案由】    違反毒品危害防制條例
【裁判全文】
臺灣基隆地方法院刑事判決                          八十九年度訴字第六三六號
    公  訴  人  臺灣基隆地方法院檢察署檢察官
    被      告  甲○○
右列被告因違反毒品危害防制條例案件，經檢察官提起公訴（八十九年度毒偵字第一
八五○號、第一九○九號）及移送併辦（八十九年度毒偵字第一六一六號），本院判
決如左：
    主  文
甲○○連續施用第一級毒品，累犯，處有期徒刑壹年，扣案之毒品海洛因參包（合計
淨重零點貳參公克）均沒收銷燬之、注射針筒伍支均沒收；又連續施用第二級毒品，
累犯，處有期徒刑拾月，扣案之毒品安非他命貳包（合計毛重零點伍公克）均沒收銷
燬之、吸食器壹組沒收。應執行有期徒刑壹年捌月，扣案之毒品海洛因參包（合計淨
重零點貳參公克）、毒品安非他命貳包（合計毛重零點伍公克）均沒收銷燬之，注射
針筒伍支及吸食器壹組均沒收。
    事  實
一、甲○○曾因違反麻醉藥品管理條例案件，經本院於民國（下同）八十六年五月一
    日判處有期徒刑八月確定，甫於八十八年十二月十一日執行殘刑完畢。甲○○又
    因施用第二級毒品安非他命，經本院裁定送觀察、勒戒後，認無繼續施用毒品之
    傾向，經台灣基隆地方法院檢察署檢察官以八十七年度偵字第三三三八號為不起
    訴處分確定。詎其仍不知悔改，復基於施用第一級毒品之概括犯意，自八十九年
    四月間起至八十九年八月二十四日止，在其位於基隆市安樂區○○○路一二一巷
    二十之二號四樓住處及基隆市○○路三七○巷二十二號勞工活動中心三○七室等
    地，以將毒品海洛因放進注射針筒內加水稀釋後再予施打之方式，連續施用第一
    級毒品海洛因多次；另又基於施用第二級毒品之概括犯意，自八十九年三月間起
    至八十九年八月二十四日止，亦在前揭處所，以將毒品安非他命放入吸食器內加
    熱產生煙霧後再予施用之方式，連續施用第二級毒品安非他命多次。嗣各別於八
    十九年三月十七日十五時五十五分許在基隆市警察局採尿室、八十九年七月十八
    日三時三十分許在上開勞工活動中心三○七室、八十九年八月十日二十三時五十
    分許在基隆市○○路七十一號前、八十九年八月二十四日二十三時五十分許在上
    開住處等地，為警先後查獲，並分別扣得甲○○所有之毒品海洛因三包（各淨重
    ○．○三公克、○．一七公克、○．○三公克）、毒品安非他命二包（各毛重○
    ．二公克、○．三公克）及供施用毒品用之注射針筒五支、吸食器一組。甲○○
    經本院裁定送觀察、勒戒後，認有繼續施用毒品之傾向。
二、案經基隆市警察局第二、三分局報告台灣基隆地方法院檢察署檢察官偵查起訴暨
    移送併辦。
    理  由
一、右揭事實，業據被告甲○○坦承不諱，復扣得毒品海洛因三包、毒品安非他命二
    包、注射針筒五支及吸食器一組等物在案可資佐證，且除八十九年三月十七日被
    告自行前往基隆市警察局採尿室所採取之尿液經送請台灣檢驗科技股份有限公司
    檢驗結果僅呈安非他命陽性反應外，餘被告查獲後所採集之尿液經檢驗結果，均
    呈甲基安非他命（或安非他命）及嗎啡（因海洛因於人體內會代謝成嗎啡，故涉
    嫌海洛因之吸食者，係檢驗其尿液中之嗎啡反應）之陽性反應，此有台灣檢驗科
    技股份有限公司濫用藥物尿液檢驗報告一紙及基隆市衛生局檢驗成績書三紙附卷
    足稽，而扣得之白粉經送請法務部調查局檢驗結果，亦屬第一級毒品海洛因無訛
    ，有法務部調查局鑑定通知書三紙在卷可參。被告前因施用第二級毒品安非他命
    ，經本院裁定送觀察、勒戒後，認無繼續施用毒品之傾向，經台灣基隆地方法院
    檢察署檢察官以八十七年度偵字第三三三八號為不起訴處分確定，後因施用第一
    、二級毒品案件，經本院裁定送觀察、勒戒後，認有繼續施用毒品之傾向，此有
    本院被告全國前案紀錄表、不起訴處分書及台灣基隆看守所附設勒戒處所八十九
    年九月七日基所戒字第二○二七號函在卷足憑。事證明確，被告犯行洵堪認定。
二、核被告所為，係犯毒品危害防制條例第十條第一項之施用第一級毒品罪及第十條
    第二項之施用第二級毒品罪。其持有海洛因及安非他命之低度行為，分別為施用
    之高度行為所吸收，均不另論罪。其先後施用第一、二級毒品之行為，各自時間
    緊接，所犯復皆為犯罪構成要件相同之罪名，顯係分別基於概括犯意為之，均為
    連續犯，依法各以一罪論，並均加重其刑。被告所犯上開二罪，犯意各別，行為
    互殊，應予分論併罰。查被告前因違反麻醉藥品管理條例案件，經本院於八十六
    年五月一日判處有期徒刑八月確定，甫於八十八年十二月十一日執行殘刑完畢，
    此有台灣基隆地方法院檢察署刑案資料查註紀錄表及本院被告全國前案紀錄表在
    卷可按，其於有期徒刑執行完畢後，五年內再犯有期徒刑以上之本罪，為累犯，
    應依法遞加重其刑。爰審酌被告前因施用毒品案件，業經不起訴處分確定，已如
    前述，卻仍不知悔改，一再犯下本案，惟犯罪後坦承犯行、態度良好，且所犯施
    用毒品行為係戕害自己身心健康，尚未危及他人等一切情狀，量處如主文所示之
    刑，並定其應執行之刑。扣案之海洛因三包（合計淨重○．二三公克）及安非他
    命二包（合計毛重○．五公克），均屬違禁物，依毒品危害防制條例第十八條第
    一項前段規定沒收銷燬；另扣得之注射針筒五支及吸食器一組，係被告所有供犯
    罪所用之物，業據其供明在卷，併依法宣告沒收。
據上論斷，應依刑事訴訟法第二百九十九條第一項前段，毒品危害防制條例第十條第
一項、第二項、第十八條第一項前段，刑法第十一條前段、第五十六條、第四十七條
、第五十一條第五款、第三十八條第一項第二款，判決如主文。
本案經檢察官周啟勇到庭執行職務
中      華      民      國     八十九     年      十    月    三十一    日
                                          刑事第二庭
                                          法      官


司法院資訊處製作；財團法人民間司法改革基金會備份。
